【裁判字號】    94,訴,190
【裁判日期】    950606
【裁判案由】    毒品危害防制條例
【裁判全文】
臺灣宜蘭地方法院刑事判決               94年度訴字第190號
    公  訴  人  臺灣宜蘭地方法院檢察署檢察官
    被      告  丁○○
    選任辯護人  李蒼棟  律師
    被      告  丙○○
    選任辯護人  陳為祥  律師
上列被告因毒品危害防制條例案件，經檢察官提起公訴（94年度
偵字第1030號），本院判決如下：
    主  文
丁○○共同連續販賣第一級毒品，累犯，處有期徒刑拾年。販賣
第一級毒品所得之新臺幣柒萬陸仟元沒收，如全部或一部不能沒
收時，以其財產抵償之。扣案如附表八編號一、二所示之物，均
沒收銷燬之；扣案如附表八編號三、四所示之物，均沒收。
丙○○共同連續販賣第二級毒品，處有期徒刑肆年。販賣第二級
毒品合計所得之新臺幣貳萬柒仟元沒收，如全部或一部不能沒收
時，以其財產抵償之。扣案如附表九編號一、二所示之物，均沒
收銷燬之。
    事  實
一、丁○○曾因妨害自由案件，經本院以91年度少訴字第 4號判
    處有期徒刑 3月確定，復因違反毒品危害防制條例案件，經
    本院以91年度易字第276號判處有期徒刑4月確定，上揭二確
    定判決經更定執行刑，應執行有期徒刑 7月確定，並於民國
    92年11月4日執行完畢。
二、丁○○明知海洛因、安非他命分別係毒品危害防制條例所規
    定之第一、二級毒品，不得非法持有、販賣，竟基於單獨或
    與程鳳翔（販賣毒品罪嫌，業經檢察官另案偵查起訴）共同
    營利之意圖販賣海洛因及安非他命之概括犯意，先後於附表
    一至六所示之交易時間、次數、交易地點、金額，並以備註
    欄所示之方法，連續販賣交易物品欄所示之毒品種類予謝佳
    勳、己○○、林勝慶、戊○○、乙○○、庚○○（謝佳勳等
    人，涉嫌施用毒品，均由檢察官另行偵辦）多次。
三、丙○○明知安非他命係毒品危害防制條例所規定之第二級毒
    品，不得非法持有、轉讓，竟基於概括之犯意，於附表七所
    示之交易時間、次數、交易地點、金額，並以備註欄所示之
    方法，連續販賣交易物品欄所示之毒品種類予甲○○（甲○○涉嫌施用毒品，由檢察官另行偵辦）多次。
四、嗣經警於94年4月3日下午 6時49分許，在宜蘭縣頭城火車站
    查獲丁○○，並扣得其所有如附表八編號一所示之物；復經
    警於94年4月4日凌晨 2時30分許，在丁○○位於宜蘭縣壯圍
    鄉○○路27巷 1號扣得其所有如附表八編號二至四號所示之
    物；又經警於94年4月3日晚間10時許，在宜蘭縣羅東鎮○○
    街18號 2樓查獲丙○○，並扣得如附表九編號一至二所示之
    毒品。
五、案經宜蘭縣警察局礁溪分局報告台灣宜蘭地方法院檢察署檢
    察官偵查起訴。
    理  由
一、訊據被告丁○○、丙○○均矢口否認有上揭犯行，均辯稱並
    無販賣毒品之犯行云云。
二、經查：
（一）被告丁○○販賣附表一所示之毒品給證人謝佳勳之部分：
      被告丁○○於附表一所示之交易時間、次數、交易地點、
      金額，並以備註欄所示之方法，連續販賣交易物品欄所示
      之毒品種類予證人謝佳勳之犯行，業據證人謝佳勳於偵查
      中證述綦詳（見偵查卷第200至202頁），並有證人謝佳勳
      向被告丁○○購買毒品之通訊監察譯文在卷可稽（見偵查
      卷第104至105頁），且據被告丁○○於本院94年 4月28日
      訊問及94年 5月26日準備程序時供述在卷（見本院卷一第
      29、50頁），已足認證人謝佳勳於偵查中之證述，與事實
      相符，應堪採信。嗣被告丁○○雖於本院審理時翻異前供
      ，辯稱並未販賣安非他命給證人謝佳勳云云，惟與上揭證
      人謝佳勳證詞及其向被告丁○○購買毒品之通訊監察譯文
      不符，被告丁○○與其選任辯護人空言否認，並無足取。
      被告丁○○販賣第二級毒品給證人謝佳勳之犯行，堪予認
      定。
（二）被告丁○○與程鳳翔共同販賣附表二所示之毒品給證人己○○之部分：
      被告丁○○與程鳳翔於附表二所示之交易時間、次數、交
      易地點、金額，並以備註欄所示之方法，連續販賣交易物
      品欄所示之毒品種類予證人己○○之犯行，業據證人己○○於偵查中及本院審理時證述綦詳（見偵查卷第139至140
      頁、本院卷二第64至68頁），而程鳳翔確有販賣第一、二
      級毒品之犯行，亦據被告丁○○、丙○○供承在卷，且在
      證人己○○於附表二所示向程鳳翔購賣毒品之交易時間，
      被告丁○○曾多次與程鳳翔前來，並由被告丁○○將毒品
      交付證人己○○乙情，亦據證人己○○於偵查中及本院審
      理時證述在卷。從而，被告丁○○與程鳳翔間，有共同販
      賣第一、二級毒品之犯意聯絡並行為分擔，應堪認定。被
      告丁○○與其選任辯護人空言否認，並無足取。被告丁○○與程鳳翔共同販賣第一、二級毒品給證人己○○之犯行
      ，堪以認定。
（三）被告丁○○與程鳳翔共同販賣附表三所示之毒品給證人林
      勝慶之部分：
      被告丁○○與程鳳翔於附表三所示之交易時間、次數、交
      易地點、金額，並以備註欄所示之方法，連續販賣交易物
      品欄所示之毒品種類予證人林勝慶之犯行，業據證人林勝
      慶於偵查中證述綦詳（見偵查卷第169至170頁），並有證
      人林勝慶向被告丁○○與程鳳翔購買毒品之通訊監察譯文
      在卷可稽（見偵查卷第152至153頁），且據被告丁○○於
      本院94年4月28日訊問及94年5月26日準備程序時供述在卷
      （見本院卷一第29、50頁），已足認證人林勝慶於偵查中
      之證述，與事實相符，應堪採信。嗣被告丁○○雖於本院
      審理時翻異前供，辯稱其僅係幫忙證人林勝慶向程鳳翔購
      買第二級毒品安非他命，並未販賣安非他命給證人云云，
      惟與上揭證人林勝慶證詞及其向被告林勝慶購買第二級毒
      品安非他命之通訊監察譯文不符，被告丁○○與其選任辯
      護人空言否認，並無足取。被告丁○○與程鳳翔有共同販
      賣第二級毒品給證人林勝慶之犯行，堪以認定。
（四）被告丁○○販賣附表四所示之毒品給證人戊○○之部分：
      被告丁○○於附表四所示之交易時間、次數、交易地點、
      金額，並以備註欄所示之方法，連續販賣交易物品欄所示
      之毒品種類予證人戊○○之犯行，業據證人戊○○於偵查
      中證述綦詳（見偵查卷第181、182頁），並有證人戊○○
      向被告丁○○購買毒品之通訊監察譯文在卷可稽（見偵查
      卷第 177頁）。嗣證人乙○○於本院審理時雖證稱：其電
      話中係跟被告丁○○開玩笑云云。惟依通聯紀錄，證人戊○○於94年 3月13日19時18分35秒與被告程鳳翔之通話中
      ，被告丁○○提到之「甜的還是鹹的」，「甜的」係指安
      非他命、「鹹的」是指海洛因，該次其向被告丁○○買海
      洛因二千元乙情，業據證人戊○○於偵查中證述明確，並
      有通聯紀錄在卷可稽，足認證人戊○○於偵查中之證詞，
      與事實相符，堪予採信。被告丁○○空言否認，並無可採
      。而證人戊○○於本院之詞述，顯係迴護被告丁○○之詞
      ，不可採信。被告丁○○與其選任辯護人空言否認，並無
      足取。被告丁○○販賣第一級毒品給證人戊○○之犯行，
      堪以認定。
（五）被告丁○○與程鳳翔共同販賣附表五所示之毒品給證人乙○○之部分：
      被告丁○○與程鳳翔於附表五所示之交易時間、次數、交
      易地點、金額，並以備註欄所示之方法，連續販賣交易物
      品欄所示之毒品種類予證人乙○○之犯行，業據證人乙○○於偵查中證述綦詳（見偵查卷第215至218頁），並有證
      人乙○○向被告丁○○與程鳳翔購買毒品之通訊監察譯文
      在卷可稽（見偵查卷第206至208頁）。嗣證人乙○○於本
      院審理時雖證稱：所施用之海洛因係向程鳳翔購買，也都
      是程鳳翔親自將海洛因交給他，其再將購買海洛因之對價
      現金交給程鳳翔本人，而被告丁○○沒有交付海洛因給他
      云云。惟依通聯紀錄，證人乙○○於94年 2月25日17時56
      分44秒撥打程鳳翔使用之0000000000門號行動電話，係由
      被告丁○○接電話，證人乙○○與丁○○通話中提到之「
      五仟」，係指證人乙○○購買三千五百元之海洛因，被告
      丁○○希望另外給他零用錢一千五百元（證人乙○○係被
      告丁○○之舅）；證人乙○○於94年2月25日18時1分25秒
      與被告丁○○之通話中提到之「要四一」，係指要買海洛
      因一錢的四分之一，即三千五百元之海洛因、提到之「你
      們拿給我要有混的空間」，是指販賣的海洛因的純度要高
      ，讓證人乙○○可自行稀釋之意；證人乙○○於94年 2月
      28日17時46分39秒與丁○○通話中提到之「拿三五就好」
      ，係指購買三千五百元之海洛因之意；證人乙○○於94年
      3月19日15時11分7秒與被告丁○○通話間，程鳳翔將被告
      丁○○電話拿過去，改由程鳳翔與證人乙○○通話，而證
      人乙○○通話中提到之「我叫國慶拿過來給我，我現金讓
      他拿回去」，係指證人乙○○向程鳳翔購買三千五百元之
      第一級毒品海洛因，而由被告丁○○將海洛因送至證人乙○○，證人乙○○將現金交給被告丁○○之意；證人乙○○於94年 3月20日17時22分50秒與被告丁○○通話間，程
      鳳翔將被告丁○○電話拿過去，改由程鳳翔與證人乙○○
      通話，而證人乙○○通話中提到之「過來給我，下次再拿
      錢」，係指證人乙○○向程鳳翔購買海洛因，程鳳翔同意
      讓證人乙○○暫欠等情，業據證人乙○○於偵查中證述綦
      詳。足認證人乙○○於偵查中之證詞，與事實相符，堪予
      採信。被告丁○○與其選任辯護人空言否認，並無可採。
      而證人乙○○於本院之詞述，顯係迴護被告丁○○之詞，
      不可採信。綜上，被告丁○○與程鳳翔有共同販賣第二級
      毒品給證人乙○○之犯行，堪以認定。
（六）被告丁○○販賣附表六所示之毒品給證人庚○○之部分：
      被告丁○○於附表六所示之交易時間、次數、交易地點、
      金額，並以備註欄所示之方法，連續販賣交易物品欄所示
      之毒品種類予證人庚○○之犯行，業據證人庚○○於偵查
      中及本院審理時證述綦詳（見偵查卷第 229頁、本院卷一
      第133至136頁），並有證人庚○○向被告丁○○購買毒品
      之通訊監察譯文在卷可稽（見偵查卷第 221頁），訊據被
      告丁○○對於交付第二級毒品安非他命給證人庚○○之事
      實，固供承不諱，惟矢口否認有販賣第二級毒品給證人庚○○之犯行，辯稱其係免費提供第二級毒品安非他命給證
      人庚○○施用云云。惟查，證人庚○○確係向被告丁○○
      購買新台幣（以下同）一千元之第二級毒品安非他命，惟
      毒品對價一千元尚未給付乙情，業據證人庚○○於本院審
      理時證述綦詳，復查無證據證明證人庚○○證詞有不可採
      信之處，應堪採信。被告丁○○與其選任辯護人空言否認
      ，並無足採。綜上，被告丁○○販賣第二級毒品之犯行，
      應堪認定。
（七）被告丙○○與程鳳翔販賣附表七所示之毒品給證人甲○○
      之部分：
      被告丙○○與程鳳翔於附表七所示之交易時間、次數、交
      易地點、金額，並以備註欄所示之方法，連續販賣交易物
      品欄所示之毒品種類予證人甲○○之犯行，業據證人甲○○於偵查中證述綦詳（見偵查卷第122至126頁），並有證
      人甲○○向被告丙○○購買毒品之通訊監察譯文在卷可稽
      （見偵查卷第112至116頁），嗣證人甲○○於本院審理時
      雖證稱：其都是與被告丙○○合資向程鳳翔買安非他命，
      並非向被告丙○○向買安非他命，被告丙○○因程鳳翔不
      讓其施用毒品安非他命，其才會與被告丙○○合資，再由
      被告丙○○以其名義向程鳳翔買毒品安非他命云云。惟依
      通聯紀錄，證人甲○○於94年 2月27日12時38分43秒與被
      告丙○○之通話中，提到之「我要的五是多少？」是指要
      向被告丙○○購買五千元之安非他命；於94年 2月27日14
      時 6分25秒與被告丙○○之通話內容，係要向被告丙○○
      拿安非他命、於94年 3月17日零時39分50秒與被告丙○○
      之通話中，提到之「不然先拿 1.2就好了」是指要向被告
      丙○○購買一千、二千元之安非他命、於94年 2月27日14
      時 6分25秒與被告丙○○之通話中，提到之「兩種都要」
      是指要向被告丙○○購買不同批之安非他命，「硬梆梆的
      不要」是指品質較好的安非他命、於94年3月18日7時45分
      35秒（偵查筆錄誤植為21時57分59秒）與被告丙○○之通
      話中，提到之「他要你過來我家」，其中之「他」是指大
      頭程鳳翔，且在通話間，程鳳翔將被告丙○○電話拿過去
      ，改由程鳳翔與證人乙○○通話，而程鳳翔在通話中提到
      之「妳過來我直接去處理，在我這邊見面」，其中之「處
      理」是指處理安非他命，業據證人甲○○於偵查中證述在
      卷。是證人甲○○與被告丙○○通話中，程鳳翔接手電話
      並要證人甲○○到其家裡處理安非他命，證人甲○○於本
      院之證詞，顯係迴護被告丙○○之詞，不足採信。被告丙○○與其選任辯護人均空言否認係與證人甲○○合資購買
      毒品安非他命云云，並無足採。綜上，被告丙○○與程鳳
      翔販賣第二級毒品之犯行，應堪認定。
三、核被告丁○○所為，係犯毒品危害防制條例第4條第1項、第
    2 項販賣第一、二級毒品罪。核被告丙○○所為，係犯毒品
    危害防制條例第4條第2項販賣第二級毒品罪。被告丁○○與
    程鳳翔間，就附表二、三、五所示共同參與販賣部分；被告
    丙○○與程鳳翔間，就附表七所示共同參與販賣部分，分別
    有犯意聯絡及行為分擔，均為共同正犯。被告丁○○先後多
    次販賣海洛因、安非他命之犯行；被告丙○○先後多次販賣
    安非他命之犯行，均時間緊接，罪名及犯罪構成要件，顯均
    係出於概括之犯意為之，應均依連續犯之規定論以一罪，並
    加重其刑（法定本刑死刑、無期徒刑部分，依法均不予加重
    ）。被告丁○○前有事實欄所指之犯罪科刑及執行情形，有
    臺灣高等法院被告全國前案紀錄表在卷可查，其於有期徒刑
    執行完畢五年內，再犯本件有期徒刑以上之上開罪名，為累
    犯，均應依法加重其刑，並依法遞加重之（法定本刑死刑、
    無期徒刑部分，依法均不予加重）。被告丁○○於附表二所
    示時、地，先後販賣第一級毒品海洛因、第二級毒品安非他
    命，其中有 5次係以一行為同時為之，應依刑法第55條前段
    想像競合犯之規定，從一重之販賣第一級毒品罪處斷。又被
    告丁○○前後販賣第一級毒品及第二級毒品，計僅得七萬六
    千元（附表一部分所得三千元；附表二部分所得一萬四千元
    及二萬元；附表三部分二千元；附表四部分二千元；附表五
    部分三萬五千元；附表六部分因證人庚○○尚未給付，故無
    所得）；被告丙○○前後販賣第二級毒品，計僅得二萬七千
    元。斟酌被告二人犯罪所得非多，犯罪情節尚非嚴重，衡情
    若就被告丁○○處以該罪之法定最低刑之無期徒刑；就被告
    丙○○處以該罪之法定最低刑之有期徒刑七年，均仍嫌過重
    ，情輕法重，客觀上非無可憫恕之處，爰均依刑法第59條之
    規定酌減輕其刑，並均依法先加後減之。爰審酌被告二人販
    賣毒品犯罪對他人所生危害，影響社會風氣，戕害國民健康
    ，及被告二人犯罪之動機、目的、手段、販賣毒品之次數，
    以及犯罪後態度等一切情狀，分別量處如主文所示之刑。被
    告丁○○連續販賣第一、二級毒品合計所得之財物七萬六千
    元；被告丙○○連續販賣第二級毒品合計所得之財物二萬七
    千元，均應依毒品危害防制條例第19條第 1項之規定諭知沒
    收，如全部或一部不能沒收時，以其財產抵償之。
四、扣案如附表九編號一所示之物品，經送法務部調查局鑑定結
    果均含第一級毒品海洛成份，有該局94年6月3日調科壹字第
    300001284號鑑定通知書1紙在卷可稽（見本院卷一第 206頁
    ）；扣案如附表八編號一、二及附表九編號二所示之物品，
    經送憲兵司令部刑事鑑識中心鑑定結果，均有第二級毒品甲
    基安非他命成份，有該鑑識中心95年 3月16日（95）安鑑字
    第00413號鑑驗通知書1紙附卷可參（見本院卷一第 209頁）
    ，均應依毒品危害防制條例第18條第 1項前段之規定，不問
    屬於犯人與否，均諭知沒收銷燬之 (上開毒品之包裝袋係為
    保存毒品防潮所必需，爰一併沒收銷燬 )。扣案如附表八編
    號三、四所示之物，均係被告丁○○所有，業據被告丁○○
    供承在卷，且為供犯罪所用之物，均應依毒品危害防制條例
    第19條第 1項規定諭知沒收。至扣案如附表八編號五至七之
    物，雖係被告丁○○所有，惟與本案犯罪無關，業據被告丁○○供承在卷；如附表九編號三至七所示之物，均係程鳳翔
    所有業據被告丙○○供承在卷，復無證據證明上開之物與本
    案犯罪有關，爰均不諭知沒收，併予敘明。
五、公訴意旨另認被告丁○○與程鳳翔於附表十所示之交易時間
    、次數、交易地點、金額，並以備註欄所示之方法，連續販
    賣交易物品欄所示之毒品種類給證人辛○○，因認被告丁○○此部分涉有毒品危害防制條例第4條第1項販賣第一級毒品
    之罪嫌。經查，公訴意旨認被告丁○○涉有上開犯行係以證
    人辛○○於檢察官94年 4月13日偵查中之證詞（見偵查卷第
    428、429頁），及證人辛○○與程鳳翔之通聯紀錄（見偵查
    卷第 414頁）為憑，惟證人辛○○於檢察官偵查中證稱其雖
    有打過通聯紀錄之電話與程鳳翔聯絡欲購買毒品，惟均未買
    成等語，惟與本院審理時證稱其係與程鳳翔合資向他人購買
    毒品，且其從未見過被告丁○○，亦未撥打過被告丁○○使
    用之0000000000門號行動電話等語，則證人辛○○究是否確
    係向程鳳翔聯絡購買毒品，被告丁○○是否曾送證人辛○○
    向程鳳翔購買之毒品過來，均非無疑，自不得僅憑證人辛○○不明確之證詞遽推認被告丁○○有販賣毒品給證人辛○○
    之犯行，惟因此部分與前揭被告丁○○販賣第一級毒品有罪
    部分，公訴人認有連續犯之裁判上一罪關係，爰不另為無罪
    之諭知。
六、公訴意旨另認被告丁○○與被告丙○○及程鳳翔基於共同犯
    意聯絡，於附表七所示之交易時間、次數、交易地點、金額
    ，並以備註欄所示之方法，連續販賣交易物品欄所示之毒品
    種類予證人甲○○，因認被告丁○○此部分亦涉有毒品危害
    防制條例第4條第2項販賣第二級毒品安非他命之犯行。惟此
    部分業據被告丁○○堅決否認在案，且依通聯紀錄，證人甲○○購買毒品均與被告丙○○聯絡（其中有一次係證人甲○○與被告丙○○通話間，程鳳翔接手電話與證人甲○○洽談
    毒品交易之事），並未與被告丁○○聯絡，而被告丁○○雖
    曾受被告丙○○所託，將衣服內藏放毒品安非他命之衣服送
    至宜蘭縣蘇澳鎮○○路新悅汽車旅館外，交給在該處等候之
    證人甲○○，惟被告丙○○僅告知被告丁○○將衣服拿給證
    人甲○○，並未告知衣服內藏放有安非他命，被告丁○○並
    不知衣服內有安非他命乙情，業據被告丁○○、丙○○供述
    及證人甲○○證述在卷，復查無證據證明被告丁○○就被告
    丙○○及程鳳翔販賣安非他命給證人甲○○之犯行，有犯意
    聯絡及行為分擔，被告丁○○此部分犯罪不能證明，惟因此
    部分與前揭被告丁○○販賣第二級毒品有罪部分，公訴人認
    有連續犯之裁判上一罪關係，爰不另為無罪之諭知。
據上論斷，應依刑事訴訟法第299條第1項前段，毒品危害防制條
例第4條第1項、第2項、第18條第 1項前段、第19條第1項，刑法
第11條前段、第28條、第55條前段、第56條、第47條、第59條，
判決如主文。
本案經檢察官賴慶祥到庭執行職務
中    華    民    國    95    年    6     月    6     日
                  刑事第三庭審判長法  官  黃永勝
                                  法  官  陳嘉年
                                  法  官  林楨森
以上正本證明與原本無異。
如不服本判決應於收受本判決後10日內向本院提出上訴書狀，其
未敘述上訴理由者，並得於提起上訴後10日內向本院補提理由書
狀(均須按他造當事人之人數附繕本)「切勿逕送上級法院」。
                                  書記官  謝佩欣
中    華    民    國    95    年    6     月    7     日
附錄本案論罪科刑法條全文：
毒品危害防制條例第四條第一項、第二項
   製造、運輸、販賣第一級毒品者，處死刑或無期徒刑；處無期
   徒刑者，得併科新臺幣一千萬元以下罰金。
   製造、運輸、販賣第二級毒品者，處無期徒刑或七年以上有期
   徒刑，得併科新臺幣七百萬元以下罰金。
附表一：被告丁○○販賣毒品安非他命給證人謝佳勳之部分
  ┌──┬──┬──────┬──────┬────┬─────────┐
  │交易│次數│交易地點    │交易物品    │金額    │備註              │
  │時間│    │            │            │        │                  │
  ├──┼──┼──────┼──────┼────┼─────────┤
  │九十│三次│被告丁○○位│第二級毒品安│每次各一│（一）謝佳勳使用○│
  │四年│    │於宜蘭縣壯圍│非他命。    │千元。  │000000000│
  │二月│    │鄉○○路二十│            │        │號行動電話與被告程│
  │間某│    │七巷一號住處│            │        │國慶所使用○九二七│
  │日起│    │。          │            │        │六一五三三五號行動│
  │至九│    │            │            │        │電話聯絡。        │
  │十四│    │            │            │        │（二）與證人謝佳勳│
  │年三│    │            │            │        │交易者均為被告程國│
  │月底│    │            │            │        │慶。              │
  │止  │    │            │            │        │                  │
  └──┴──┴──────┴──────┴────┴─────────┘
附表二：被告丁○○與程鳳翔販賣毒品給證人己○○之部分：
  ┌──┬──┬──────┬──────┬────┬─────────┐
  │交易│次數│交易地點    │交易物品    │金額    │備註              │
  │時間│    │            │            │        │                  │
  ├──┼──┼──────┼──────┼────┼─────────┤
  │九十│七次│宜蘭縣宜蘭市│第一級毒品  │每次各二│（一）己○○使用○│
  │三年│    │某路段及其他│海洛因      │千元。  │00000000號│
  │年初│    │不詳地點    │            │        │行動電話與程鳳翔聯│
  │某日│    │            │            │        │絡後，約在宜蘭市某│
  │起至│    │            │            │        │路段或其他不詳地點│
  │九十│    │            │            │        │交易毒品。        │
  │三年│    │            │            │        │（二）與證人己○○│
  │年底│    │            │            │        │交易者為程鳳翔或被│
  │某日│    │            │            │        │告丁○○。        │
  │止  │    │            │            │        │（三）證人己○○有│
  │    ├──┼──────┼──────┼────┤五次係同時購買海洛│
  │    │十次│同上        │第二級毒品安│同上    │因及安非他命。    │
  │    │    │            │非他命      │        │                  │
  └──┴──┴──────┴──────┴────┴─────────┘
附表三：被告丁○○與程鳳翔販賣毒品給證人林勝慶之部分：
  ┌──┬──┬──────┬──────┬────┬─────────┐
  │交易│次數│交易地點    │交易物品    │金額    │備註              │
  │時間│    │            │            │        │                  │
  ├──┼──┼──────┼──────┼────┼─────────┤
  │九十│二次│宜蘭縣壯圍鄉│第二級毒品安│每次各一│（一）林勝慶使用○│
  │四年│    │立圖書館前柱│非他命。    │千元。  │000000000│
  │二月│    │子下面、宜蘭│            │        │號行動電話與被告程│
  │間某│    │縣壯圍鄉民代│            │        │國慶所使用○九二七│
  │日、│    │表會前      │            │        │六一五三三五號行動│
  │九十│    │            │            │        │電話聯絡。        │
  │四年│    │            │            │        │（二）第一次與證人│
  │三月│    │            │            │        │林勝慶在壯圍鄉立圖│
  │十八│    │            │            │        │書館前交易毒品者，│
  │日  │    │            │            │        │為被告丁○○；第二│
  │    │    │            │            │        │次與證人林勝慶在壯│
  │    │    │            │            │        │圍鄉民代表會前交易│
  │    │    │            │            │        │毒品者，係被告程國│
  │    │    │            │            │        │慶與程鳳翔，由被告│
  │    │    │            │            │        │丁○○開車載程鳳翔│
  │    │    │            │            │        │前來交易地點，要證│
  │    │    │            │            │        │人林勝慶上車後，在│
  │    │    │            │            │        │車內，被告丁○○即│
  │    │    │            │            │        │自駕駛座旁中央扶手│
  │    │    │            │            │        │取出毒品交付證人林│
  │    │    │            │            │        │勝慶，證人林勝慶則│
  │    │    │            │            │        │當場交付現金一千元│
  └──┴──┴──────┴──────┴────┴─────────┘
附表四：被告丁○○販賣毒品給證人戊○○之部分
  ┌──┬──┬──────┬──────┬────┬─────────┐
  │交易│次數│交易地點    │交易物品    │金額    │備註              │
  │時間│    │            │            │        │                  │
  ├──┼──┼──────┼──────┼────┼─────────┤
  │九十│一次│宜蘭縣頭城鎮│第一級毒品海│二千元。│（一）戊○○使用○│
  │四年│    │運動公園    │洛因        │        │000000000│
  │三月│    │            │            │        │號行動電話與被告程│
  │間  │    │            │            │        │國慶所使用○九二七│
  │    │    │            │            │        │六一五三三五號行動│
  │    │    │            │            │        │電話聯絡。        │
  │    │    │            │            │        │（二）與證人戊○○│
  │    │    │            │            │        │交易者為被告丁○○│
  │    │    │            │            │        │。                │
  └──┴──┴──────┴──────┴────┴─────────┘
附表五：被告丁○○與程鳳翔販賣毒品給證人乙○○之部分：
  ┌──┬──┬──────┬──────┬────┬─────────┐
  │交易│次數│交易地點    │交易物品    │金額    │備註              │
  │時間│    │            │            │        │                  │
  ├──┼──┼──────┼──────┼────┼─────────┤
  │九十│十次│宜蘭縣羅東鎮│第一級毒品海│每次三千│（一）證人乙○○使│
  │四年│    │公園路四十號│洛因        │五百元。│用00000000│
  │農曆│    │、宜蘭縣羅東│            │        │六二號行動電話與程│
  │年後│    │聖母醫院門口│            │        │鳳翔所使用○九五八│
  │至九│    │、宜蘭市宜蘭│            │        │四五八三七七號行動│
  │十四│    │醫院停車場  │            │        │電話及被告丁○○所│
  │年三│    │            │            │        │使用0000000│
  │月間│    │            │            │        │三三五號行動電話聯│
  │    │    │            │            │        │絡。              │
  │    │    │            │            │        │（二）與證人乙○○│
  │    │    │            │            │        │交易者為被告丁○○│
  │    │    │            │            │        │與程鳳翔。        │
  └──┴──┴──────┴──────┴────┴─────────┘
附表六：被告丁○○販賣毒品給證人庚○○部分：
  ┌──┬──┬──────┬──────┬────┬─────────┐
  │交易│次數│交易地點    │交易物品    │金額    │備註              │
  │時間│    │            │            │        │                  │
  ├──┼──┼──────┼──────┼────┼─────────┤
  │九十│一次│被告丁○○位│第二級毒品安│一千元  │（一）證人庚○○使│
  │四年│    │於宜蘭縣壯圍│非他命。    │        │用00000000│
  │三月│    │鄉住處      │            │        │二五號行動電話與被│
  │九日│    │            │            │        │告丁○○所使用○九│
  │    │    │            │            │        │00000000號│
  │    │    │            │            │        │行動電話聯絡。    │
  │    │    │            │            │        │（二）與證人庚○○│
  │    │    │            │            │        │交易者為被告丁○○│
  │    │    │            │            │        │。                │
  │    │    │            │            │        │（三）證人庚○○購│
  │    │    │            │            │        │買毒品之一千元，尚│
  │    │    │            │            │        │未付給被告丁○○。│
  └──┴──┴──────┴──────┴────┴─────────┘
附表七：被告陳英鳳與程鳳翔販賣毒品給證人甲○○之部分
  ┌──┬──┬──────┬──────┬────┬─────────┐
  │交易│次數│交易地點    │交易物品    │金額    │備註              │
  │時間│    │            │            │        │                  │
  ├──┼──┼──────┼──────┼────┼─────────┤
  │九十│每週│宜蘭縣蘇澳鎮│第二級毒品安│每次三千│（一）甲○○使用○│
  │四年│一次│蘇東北路新悅│非他命。    │元。    │000000000│
  │農曆│    │汽車旅館外、│            │        │號行動電話、（○三│
  │年起│    │宜蘭縣宜蘭市│            │        │）0000000市│
  │（九│    │某處        │            │        │內電話與被告丙○○│
  │十五│    │            │            │        │所使用○九三一二○│
  │年一│    │            │            │        │八三七九號行動電話│
  │月二│    │            │            │        │及不知情之丁○○所│
  │十九│    │            │            │        │使用0000000│
  │日大│    │            │            │        │三三五號行動電話聯│
  │年初│    │            │            │        │絡洽商購毒之事，同│
  │一週│    │            │            │        │案被告程鳳翔曾於九│
  │一）│    │            │            │        │十四年三月十八日接│
  │至九│    │            │            │        │手被告丙○○電話與│
  │十四│    │            │            │        │證人甲○○商討安非│
  │年四│    │            │            │        │他命交易之事。    │
  │月一│    │            │            │        │（二）與證人甲○○│
  │日（│    │            │            │        │交易者為被告丙○○│
  │週六│    │            │            │        │，惟其中一次係由不│
  │）止│    │            │            │        │知情之被告陳國慶與│
  │（共│    │            │            │        │李漢傑共同於新悅汽│
  │九週│    │            │            │        │車旅館外交付毒品予│
  │）  │    │            │            │        │證人甲○○。      │
  │    │    │            │            │        │                  │
  │    │    │            │            │        │                  │
  │    │    │            │            │        │                  │
  └──┴──┴──────┴──────┴────┴─────────┘
附表八：
   ┌──────┬──────────────────────────┐
   │編        號│物品名稱                                            │
   ├──────┼──────────────────────────┤
   │    一      │第二級毒品甲基安非他命一包（驗餘淨重16.0114克）     │
   ├──────┼──────────────────────────┤
   │    二      │第二級毒品甲基安非他命一包（驗餘淨重0.2941克）      │
   ├──────┼──────────────────────────┤
   │    三      │電子磅秤一個。                                      │
   ├──────┼──────────────────────────┤
   │    四      │行動電話廠牌SAGEN X5（插有門號0000000000號SIM卡一張 │
   │            │）                                                  │
   ├──────┼──────────────────────────┤
   │    五      │行動電話三支                                        │
   ├──────┼──────────────────────────┤
   │    七      │吸食器一組                                          │
   ├──────┼──────────────────────────┤
   │    八      │帳冊                                                │
   └──────┴──────────────────────────┘
附表九：
   ┌──────┬──────────────────────────┐
   │編        號│物品名稱                                            │
   ├──────┼──────────────────────────┤
   │    一      │第一級毒品海洛因四包（合計淨重6.06公克；空包裝重1.22│
   │            │公克）                                              │
   ├──────┼──────────────────────────┤
   │    二      │第二級毒品甲基安非他命一包（驗餘淨重8.3166）        │
   ├──────┼──────────────────────────┤
   │    三      │電子磅秤一個。                                      │
   ├──────┼──────────────────────────┤
   │    四      │行動電話一具（插有門號0000000000號ＳＩＭ卡│
   │            │一張）                                              │
   ├──────┼──────────────────────────┤
   │    五      │吸食器一組                                          │
   ├──────┼──────────────────────────┤
   │    六      │葡萄糖一包（毛重０點三公克）                        │
   ├──────┼──────────────────────────┤
   │    七      │小型顯微鏡一台                                      │
   └──────┴──────────────────────────┘
附表十：被告丁○○與程鳳翔販賣毒品證人辛○○之部分：
  ┌──┬──┬──────┬──────┬────┬─────────┐
  │交易│次數│交易地點    │交易物品    │金額    │備註              │
  │時間│    │            │            │        │                  │
  ├──┼──┼──────┼──────┼────┼─────────┤
  │九十│三次│宜蘭縣冬山鄉│第一級毒品  │每次一千│（一）辛○○使用○│
  │四年│    │九份大賣場、│海洛因      │元或二千│000000000│
  │一月│    │宜蘭縣羅東鎮│            │元      │號行動電話與同案被│
  │間  │    │台灣大哥大經│            │        │告程鳳翔所使用○九│
  │    │    │銷商附近、宜│            │        │00000000號│
  │    │    │蘭縣宜蘭市慈│            │        │行動電話聯絡。    │
  │    │    │安路段      │            │        │（二）與證人辛○○│
  │    │    │            │            │        │交易者同案被告程鳳│
  │    │    │            │            │        │翔、被告丁○○或某│
  │    ├──┼──────┼──────┼────┤年籍不詳、綽號「阿│
  │    │一次│宜蘭縣宜蘭市│第二級毒品安│二千元  │醜」之男子 。     │
  │    │    │慈安路段    │非他命      │        │（三）證人辛○○與│
  │    │    │            │            │        │「阿醜」交易時，係│
  │    │    │            │            │        │同時購買海洛因及安│
  │    │    │            │            │        │非他命。          │
  │    │    │            │            │        │（四）見上開卷宗第│
  │    │    │            │            │        │四一四頁（通訊監察│
  │    │    │            │            │        │譯文）、第四二八頁│
  │    │    │            │            │        │至第四二九頁（筆錄│
  │    │    │            │            │        │）。              │
  └──┴──┴──────┴──────┴────┴─────────┘


司法院資訊處製作；財團法人民間司法改革基金會備份。
